test/src/dict-gt-yamls/N-uaivat_dict-gt-norm.gen.yaml
Config:
  hfst:
    Gen: ../../../src/generator-dict-gt-norm.hfst
    Morph: ../../../src/analyser-dict-gt-norm.hfst
  xerox:
    Gen: ../../../src/generator-dict-gt-norm.xfst
    Morph: ../../../src/analyser-dict-gt-norm.xfst
    App: lookup

Tests:



  Noun - uái´vát: # Ohtâ sane, kyehti lemma. Páágut teknisávt täid oohtân.
    uái´vát+N+Sg+Nom: [uái'vát, uáivát]
    uái´vát+N+Sg+Gen: [uái'vát, uái'váát]
    uái´vát+N+Sg+Acc: [uái'vát, uái'váát]
    uái´vát+N+Sg+Ill: [uái´vátân, uái'váátân]
    uái´vát+N+Sg+Loc: [uái´vátist, uái´vááttist]
    uái´vát+N+Sg+Com: [uái´vátáin, uái'vááttáin]
    uái´vát+N+Sg+Abe: [uái´váttáá, uái'vááttáá]
    uái´vát+N+Ess: [uái´váttin, uái'vááttin]
    uái´vát+N+Par: [uái´váttid, uái'vááttid]
    uái´vát+N+Pl+Nom: [uái´váteh, uái'váátteh]
    uái´vát+N+Pl+Gen: [uái´vátij, uái'vááttij]
    uái´vát+N+Pl+Acc: [uái´vátijd, uái'vááttijd]
    uái´vát+N+Pl+Ill: [uái'vátáid, uái'vááttáid]
    uái´vát+N+Pl+Loc: [uái'vátijn, uái'vááttijn]
    uái´vát+N+Pl+Com: [uái'vátijguin, uái'vááttijguin]
    uái´vát+N+Pl+Abe: [uái'vátijttáá, uái'vááttijttáá]

 # Härvinâš sääni. Sujâttem oro keevâtlávt monâmin siähálâs, kj. 502.
 # Käänteissanakirja: uái'vát: lok. uái'vááttist
 # Kalga-uv kieđâvuššâđ kyehtin sujâttemtijppân?
